【裁判字號】    98,聲再,10
【裁判日期】    980731
【裁判案由】    聲請再審
【裁判全文】
臺灣桃園地方法院刑事裁定              98年度聲再字第10號
再審聲請人
即受判決人  甲○○
                    （另案於臺灣桃園監獄執行中）
上列聲請人因竊盜等案件，對於本院於民國98年4月17日97年度
審訴字第2558號第一審確定判決，聲請再審，本院裁定如下：
    主  文
再審之聲請駁回。
    理  由
一、聲請意旨略以：聲請人於民國97年7月23日下午1時許在居住
    處為警查獲一級毒品海洛因及二級毒品甲基安非他命之整個
    發現犯罪過程並未合法，且搜索當時，警方未依法先申請搜
    索票，即逕為搜索，顯係違法搜索。事後警方雖拿1張同意
    搜索書，叫聲請人簽名捺印，惟警方搜索前並未徵得聲請人
    同意。又聲請人同時施用2種毒品，原審法官並未依刑法之
    規定，將聲請人觸犯數罪名而審酌之從一較重之罪論處，逕
    將所犯兩罪毒品案件分別論處，該判決明顯與法不符，不論
    是先施用第一級毒品或第二級毒品或同時施用均屬同一行為
    ，實不該強行分開判決，是爰依刑事訴訟法第421條規定聲
    請再審等語。
二、按不得上訴於第三審法院之案件，除刑事訴訟法第四百二十
    條規定外，其經第二審確定之有罪判決，如就足生影響於判
    決之重要證據漏未審酌者，亦得為受判決人之利益，聲請再
    審，刑事訴訟法第四百二十一條定有明文。而刑事訴訟法第
    421條所謂漏未審酌之證據，係指該證據在前審審判當時已
    有發見，而為調查注意所不及者而言（最高法院44年台抗字
    第40號裁定意旨可供參照）。又，以足以影響於判決之重要
    證據漏未審酌而提出再審者，限於不得上訴於第三審案件之
    第二審確定有罪判決，倘係得上訴第三審之案件，自不得據
    此聲請再審。
三、經查：
(一)本件聲請人即被告甲○○（下稱聲請人）所涉違反毒品危害
    防制條例案件，經本院於98年4月17日以98年度審訴字第255
    8號判決定應執行有期徒刑1年1月，聲請人不服提起上訴，
    再分別經臺灣高等法院及最高法院駁回上訴確定，此有前開
    本院宣示判決筆錄及臺灣高等法院被告全國前案紀錄表各1
    份在卷可稽，並經本院調取本院98年度審訴字第2558案全卷
    核閱屬實。
(二)查聲請人違反毒品危害防制條例第10條第1項之施用第一級
    毒品罪，係屬得上訴第三審案件，依上揭說明不得以有足以
    影響判決之重要證據漏未審酌而聲請再審，是聲請人就此部
    分聲請再審，於法不合。
(三)聲請人前於原審審理中業已就本件犯罪事實坦承不諱，復未
    曾就搜索部分提出任何抗辯，且本件搜索程序業經聲請人同
    意為之，此有卷附之搜索、扣押筆錄1份（偵卷第18頁），
    ，堪認聲請人所指摘之事實證據，係原確定判決前即已存在
    ，且為聲請人與法院所知悉，復查無有何漏未審酌之處，是
    本件被告既已自白施用第一級毒品海洛因及第二級毒品甲基
    安非他命之事實，其犯行應堪認定，聲請人嗣後再行主張違
    法搜索云云，自非屬「事實審法院調查注意所未及」，而與
    刑事訴訟法第421條「足生影響於判決之重要證據」之要件
    顯不相符。聲請人以此條規定聲請再審，亦顯有誤會。
(四)另聲請人原審確定判決被訴違反毒品危害防制條例第10條第
    1項、第2項之施用第一級毒品罪、施用第二級毒品罪，係由
    檢察官提起公訴後，聲請人於本院98年度審訴字第2558號案
    件準備程序中即坦承犯行，並由檢察官聲請改依協商程序，
    復經本院合議庭裁定由受命法官獨任進行協商程序，嗣被告
    在公設辯護人協助下與檢察官於審判外進行協商程序，達成
    協商合意，由檢察官聲請改依協商程序而為判決，且聲請人
    亦當庭表示：「（問：本件被告施用第一、二級毒品，各求
    處有期徒刑8月、7月，定應執行刑1年1月。如檢察官所述內
    容」而與檢察官達成協商合意，有原審案件於98年4月3日準
    備程序筆錄、簡式審判筆錄各1份在卷可稽（本院98年度審
    訴字第2558案卷第87至94頁），復經本院調取上開卷宗核閱
    無誤，足見聲請人就該案件違反毒品危害防制條例第10條第
    1項、第2項之施用第一級毒品罪、施用第二級毒品罪，係出
    於自由意志與檢察官達成協商合意，是原審除因被告於審理
    中自白，並經審酌卷內供述及非供述證據，始認定被告確有
    如原審宣示判決筆錄所記載之上開犯行，是聲請人任意執此
    聲請再審，實有誤會之處。況聲請人僅漫指原審判決忽略其
    施用第一級毒品或第二級毒品均為同一行為為由聲請本件再
    審，然其並未提出足生影響判決之重要證據，未經原確定判
    決審酌者，資為其聲請再審之依據。綜上，本件再審聲請之
    理由，既非事實審法院於判決前未經發覺，且經本院綜核原
    審全案卷證，已足認被告應受有罪之判決，揆諸首開說明，
    聲請人所提事證亦不符合刑事訴訟法第421 條規定之要件。
    因之，聲請人就上開確定判決聲請再審，於法不合，應予駁
    回。
四、爰依刑事訴訟法第434條第1項之規定，裁定如主文。
中    華    民    國     98    年    7    月    31    日
            刑事第十一庭   審判長法  官 蔡榮澤
                                 法  官 林蕙芳
                                 法  官 汪曉君
以上正本證明與原本無異。
如不服本裁定，應於裁定送達後五日內向本院提出抗告狀。
                                 書記官 楊晴文
中    華    民    國    98    年     8    月    10    日


司法院資訊處製作；財團法人民間司法改革基金會備份。
